【裁判字號】    98,上訴,1497
【裁判日期】    980818
【裁判案由】    山坡地保育利用條例
【裁判全文】
臺灣高等法院臺中分院刑事判決        98年度上訴字第1497號
上  訴  人  臺灣苗栗地方法院檢察署檢察官
被      告  己○○
選任辯護人  饒斯祺  律師
被      告  辛○○
選任辯護人  李建德  律師
上列上訴人因被告等違反山坡地保育利用條例案件，不服臺灣苗
栗地方法院97年度訴字第610號中華民國98年5月14日第一審判決
（起訴案號：臺灣苗栗地方法院檢察署97年度偵字第1076號），
提起上訴，本院判決如下：
    主  文
上訴駁回。
    理  由
一、公訴意旨略以：被告己○○趁癸○○（業經檢察官另為不起
    訴處分確定在案）委由其前往苗栗縣頭屋鄉○○○段天花湖
    小段658-3、658-4地號土地進行復舊工程，並吊運癸○○遺
    留在該處6棵七里香之機會，僱請與其同具不法所有意圖之
    辛○○及其他不詳姓名年籍之男子3人，於民國（下同）96
    年7月21日上午8時30分許起，未經被害人庚○○、甲○○、
    乙○○、丙○○、丁○○等5人之同意，擅自在渠5人共有之
    同小段667號山坡地保育區林地（下稱系爭林地），利用挖
    土機及客觀上足供兇器使用之鋤頭4把、圓鍬3把、拔釘器2
    支等工具，採伐挖取七里香19棵得手，其中己○○係負責駕
    駛挖土機，辛○○負責駕駛拼裝車載運七里香至鄰近道路，
    再由己○○另行僱請不知情之壬○○（業經檢察官另為不起
    訴處分確定在案）駕駛車號652-QT號自用大貨車（附吊具）
    ，吊運上車後外運，另3名不詳姓名年籍之男子則負責挖樹
    打包。嗣於同日中午12時20分許，經苗栗縣警察局苗栗分局
    頭屋分駐所警員子○○、吳國源發現壬○○、辛○○正在將
    七里香（此部分共有6棵，屬癸○○所有）吊運上車，乃上
    前盤查。子○○並走入山谷林中，在系爭林地與天花湖小段
    667-15地號土地交界處之道路，發現1部挖土機及另1名不詳
    姓名年籍之男子，該男子並往山谷中逃逸，現場遺留6棵七
    里香（其中5棵已斷根翻起打包，1棵遭斷根）。因當日無從
    斷定現場是否確有盜採行為，子○○於翌（22）日始會同林
    務局新竹林區管理處大湖工作站人員及森林警察隊隊員再度
    前往系爭林地，發現有3名不詳姓名年籍男子又在盜挖七里
    香，於見子○○等人後立即往山谷方向逃逸，子○○等並在
    現場扣得前揭鋤頭4把、圓鍬3把、拔釘器2支等物，連同21
    日發現之6棵七里香，總計在系爭林地查獲有19棵七里香遭
    挖取，其中12棵已打包預備運出，3棵斷根遭翻起，4棵斷根
    未翻起。因認被告己○○、辛○○等2人違反山坡地保育利
    用條例第10條擅自在他人山坡地從事同條例第9條第2款之林
    地採伐行為，而涉犯同條例第34條第1項之罪嫌云云。
二、按犯罪事實應依證據認定之，無證據不得認定犯罪事實；又
    不能證明被告犯罪者，應諭知無罪之判決，刑事訴訟法第15
    4條第2項、第301條第1項前段分別定有明文。次按事實之認
    定，應憑證據，如未能發現相當證據，或證據不足以證明，
    自不能以推測或擬制之方法以為裁判基礎；又認定不利於被
    告之事實，須依積極證據，苟積極證據不足為不利於被告事
    實之認定時，即應為有利於被告之認定，更不必有何有利之
    證據（最高法院30年上字第816號、40年臺上字第86號判例
    參照）。另刑事訴訟法第161條已於91年2月8日修正公布，
    其第1項規定：檢察官就被告犯罪事實，應負舉證責任，並
    指出證明之方法。因此，檢察官對於起訴之犯罪事實，應負
    提出證據及說服之實質舉證責任。倘其所提出之證據，不足
    為被告有罪之積極證明，或其指出證明之方法，無從說服法
    院以形成被告有罪之心證，基於無罪推定之原則，自應為被
    告無罪判決之諭知（最高法院92年臺上字第128號判例參照
    ）。
三、公訴人認被告己○○、辛○○等2人涉犯上開犯行，無非係
    以：(一)被告己○○於警詢、偵查中所為供述：證明己○○於
    96年7月21日有僱用辛○○、壬○○在前揭現場工作之事實
    ，其中辛○○負責駕駛拼裝車載運七里香至如偵查卷第63頁
    所示位置圖之A點，壬○○則駕駛車號652-QT號自用大貨車
    在A點負責吊運上車外運，偵查卷第80頁編號18至19照片中
    之挖土機係己○○所使用等事實。(二)被告辛○○於警詢、偵
    查中所為供述：證明辛○○有受僱於己○○，並負責自現場
    山谷林中農路，載運七里香至偵查卷第63頁所示位置圖之A
    點給壬○○之事實，則辛○○對於系爭林地遭盜採之情節，
    理應知之甚詳，再佐以辛○○於警詢中否認受僱己○○，顯
    然係因畏罪圖謀卸責之作為等情，足認辛○○應與己○○有
    犯意聯絡及行為分擔。(三)證人壬○○於警詢、偵查中所為證
    述：證明壬○○係受僱於己○○在偵查卷第63頁所示位置圖
    之A點，駕駛車號652-QT號自用大貨車吊運辛○○利用拼裝
    車自現場山谷林中所運出之七里香之事實。(四)證人癸○○於
    警詢、偵查中所為證述：證明己○○有受癸○○委託，前往
    苗栗縣頭屋鄉○○○段天花湖小段658-3、658- 4地號土地
    進行復舊工程，並吊運癸○○遺留在該處之6棵七里香，該6
    棵七里香係位在偵查卷第63頁所示位置圖之A至B、B至C路段
    及B點附近等事實。(五)證人子○○於偵查中所為證述、子○○與吳國源出具之職務報告：證明子○○、吳國源查獲本案
    之經過情形如公訴意旨欄所載，偵查卷第63頁所示位置圖C
    至D路段，雖有其他聯外小路，惟子○○發現該等聯外小路
    並無車輛進出之痕跡，且亦不適合載運七里香進出，因為有
    很多樹，容易折損七里香，子○○於96年7月21日中午發現
    己○○所使用之前揭挖土機時，該挖土機所在位置係位於偵
    查卷第63頁所示位置圖之C至D路段之中間，後來同一日下午
    3時至4時許，子○○有再度前往現場，此時該挖土機係在B
    至C路段之中間等事實。衡諸己○○如只是要幫癸○○載運
    前述放置在A至B、B至C、B點附近之6棵七里香，應無將挖土
    機開往C至D路段之必要，再佐以系爭林地所查獲遭挖取之七
    里香數量達19棵，其中6棵在21日中午就發現，以如此之挖
    取數量、規模，己○○等就在旁工作，不可能一無所悉，足
    徵己○○與公訴意旨欄所載逃逸之不詳姓名年籍男子同具犯
    意聯絡及行為分擔。(六)證人即告訴人甲○○、被害人乙○○
    於警詢時所為供述：證明系爭林地之共有人包含甲○○、庚○○、丙○○、丁○○、乙○○等人，均未曾同意己○○等
    伐採七里香之事實。(七)土地登記謄本1份：證明苗栗縣頭屋
    鄉○○○段天花湖小段667地號土地屬山坡地保育區林地，
    係庚○○、甲○○、乙○○、丙○○、丁○○等5人共有之
    事實。(八)本件遭盜採七里香之衛星定位座標位置圖、現場遺
    留木數量明細表、坑洞調查數量明細表、盜採現場七里香之
    照片：證明本件於系爭林地所發現遭盜採之七里香經一一編
    號，並進行衛星定位確認座標後，於現場所分佈之位置，系
    爭林地共計發現有19棵七里香遭挖取，其中12棵已打包預備
    運出，3棵斷根遭翻起，4棵斷根未翻起等事實。(九)現場道路
    位置圖、現場道路照片：證明現場道路分佈情況及子○○於
    96年7月21日沿著現場道路走進現場山谷林中所拍攝之現場
    情況。(十)扣案鋤頭4把、圓鍬3把、拔釘器2支及上開工具之
    照片1張：證明己○○及其所僱用之人，有使用該等工具挖
    取七里香之事實等為其論據。
四、證據能力之認定：
  (一)有關被告己○○部分：
    (1)子○○、吳國源共同出具之職務報告（偵查卷第7至9頁）
      ，屬被告己○○以外之人於審判外之書面陳述，經辯護人
      爭執其證據能力（見本院卷第31頁），且查無其他法律規
      定例外得為證據之情形，依刑事訴訟法第159條第1項，不
      得作為證據。
    (2)子○○於偵查中所為供述（偵查卷第120至121、123至12
      4、139至140頁），雖屬被告己○○以外之人於審判外之
      言詞陳述，惟係其等以證人身分於偵查中向檢察官所為，
      已分別經檢察官告知具結義務及偽證處罰，於朗讀結文後
      具結以擔保供述之真實性，客觀上作成時並無顯不可信之
      情況，自有刑事訴訟法第159條之1第2項例外規定之適用
      ，得為證據。
    (3)卷內其餘被告己○○以外之人於審判外之言詞或書面陳述
      ，未據檢察官、被告己○○或其辯護人於言詞辯論終結前
      聲明異議，依刑事訴訟法第159條之5第2項規定，應視為
      已經當事人同意作為證據，本院審酌該等陳述作成時之情
      況亦認為適當，依前揭法條第1項規定，均得為證據。
  (二)有關被告辛○○部分：
    (1)子○○、吳國源共同出具之職務報告（偵查卷第7至9頁）
      ，屬被告己○○以外之人於審判外之書面陳述，經辯護人
      爭執其證據能力（見本院卷第31頁），且查無其他法律規
      定例外得為證據之情形，依刑事訴訟法第159條第1項，不
      得作為證據。
    (2)卷內所有被告辛○○以外之人於審判外之言詞或書面陳述
      ，未據檢察官、被告辛○○於言詞辯論終結前聲明異議，
      依刑事訴訟法第159條之5第2項規定，應視為已經當事人
      同意作為證據，本院審酌該等陳述作成時之情況亦認為適
      當，依前揭法條第1項規定，均得為證據。
  (三)員警拍攝之現場照片、扣案物品照片（見偵查卷第66至85、
    14 2至146頁）及扣案之鋤頭、圓鍬、拔釘器等物品，均係
    以物件之存在及其呈現之狀態為證據資料，性質上屬物證而
    非供述證據，既無證據證明係實施刑事訴訟程序之公務員因
    違背法定程序而取得，且與本案待證事實具有自然之關聯性
    ，亦得為證據。
五、訊據被告己○○、辛○○等2人均堅決否認有上開犯行，被
    告己○○辯稱：伊總共只雇用辛○○、壬○○2人，沒有再
    雇用其他人，伊只有在現場做復舊工程，及搬運6棵案外人
    癸○○挖好之七里香下山，沒有再去挖其他之七里香。至扣
    案之鋤頭等工具都不是伊等的，山上之小路四通八達，伊不
    知道是否有其他人在盜挖七里香，但公訴人所指之另3名不
    詳姓名年籍之男子並非與伊同夥云云。被告辛○○則辯稱：
    伊原受雇於林金波，案發當天係休假，因被告己○○提示案
    外人癸○○委託其處理復舊工程之委託書，伊乃臨時受被告
    己○○委請幫忙開拼裝車將癸○○所剩之6棵七里香載下山
    ，伊並未與被告己○○利用在上開658-3、658-4地號土地進
    行復舊工程之機會，在系爭林地採伐挖取七里香19棵之行為
    ，上開3名不詳姓名年籍之男子並非與伊同夥云云。經查：
  (一)案外人癸○○確有委託被告己○○前往苗栗縣頭屋鄉○○○
    段天花湖小段658-3、658-4地號土地（為姜竹梅所有，因姜
    竹梅授權林金樹委託陳松去除雜木、整修既有農路，進行農
    地改良，陳松將其上50棵七里香售予癸○○，遂由癸○○僱
    工開闢便道及採伐七里香，嗣因違反水土保持法，遭苗栗縣
    政府勒令停工、裁處罰鍰並限期改正）進行復舊工程，並吊
    運其遺留在該處之6棵七里香；被告己○○則自96年7月21日
    上午8時30分許起，自己駕駛挖土機，另雇用被告辛○○負
    責駕駛拼裝車，將前揭6棵七里香載運至鄰近上開土地之產
    業道路，再由被告己○○僱請之壬○○駕駛652-QT號自用大
    貨車（附吊具）吊運上車後外運等情，除據被告己○○、辛○○於偵查中及原審審理時坦承不諱（見偵查卷第121至122
    、150至152頁；原審卷第31至32、43頁）外，並經證人癸○○、林金樹、陳松、壬○○、陳明和等人分別於警詢、偵查
    或原審審理時證述無訛（見偵查卷第16至25、30至33、41至
    48、11 9至124、151至152頁；原審卷第136至141、145至16
    0頁），復有癸○○委託書、658-4地號土地登記謄本、農地
    改良申請書、簡易水土保持申報書開工報告、苗木買賣契約
    書、苗栗縣政府96年5月9日函、加強山坡地保育利用管理會
    勘紀錄、地籍圖謄本、林金樹收條、姜竹梅授權書及委託書
    、簡易水土保持申報書、苗栗縣政府96年7月19日函、罰鍰
    繳款書等在卷足資佐證（見偵查卷第54、59、90至97、99、
    102、133頁）。是本件主要爭點僅在於被告己○○、辛○○
    有無利用上述受癸○○委託在鄰地（即658- 3、658-4地號
    土地）進行復舊工程之機會，與公訴人所稱不詳姓名年籍男
    子數人，共同在系爭林地擅自採伐（除前揭6棵以外）七里
    香之行為，合先敘明。
  (二)公訴人認被告己○○除合法吊運前揭6棵七里香外，另藉機
    在系爭林地擅自採伐19棵七里香，首要之論據為：證人子○○於96年7月21日中午發現被告己○○所使用之挖土機時，
    挖土機位在偵查卷第63頁位置圖所示C點至D點之間，有一人
    從挖土機旁向後逃逸，現場遺留6棵已遭斷根或打包完成之
    七里香，同日下午子○○再度前往現場時，挖土機卻位在B
    點至C點之間，如被告己○○只是要幫癸○○載運放置在A點
    至B點、B點至C點、B點附近之前揭6棵七里香，無須將挖土
    機開往C點至D點之間等語。惟按本件挖土機於初次為警查獲
    時所在精確位置，其與被告己○○等人從事合法工作之地點
    、現場遭挖取七里香所在位置各相距多遠，以及挖土機事後
    有無移動、移動距離、移動後所在精確位置等客觀狀態，於
    被告己○○等人犯罪嫌疑之認定與犯罪行為之證明上，均至
    關重要，就此等基礎事實，自應特別強調蒐證之完整性與可
    靠度，避免徒憑查獲員警之個人記憶加以建構。經查，公訴
    人前述主張，固有證人子○○於偵查中及原審審理時證陳之
    情節為依據（見偵查卷第139頁；原審卷第105、112至115頁
    ），然偵查卷第68頁及第80頁編號18、19等子○○拍攝之現
    場照片，並不能呈現挖土機位在偵查卷第63頁位置圖所示C
    點至D點之間或B點至C點之間之事實，其餘現場照片（偵查
    卷第66、70至73、81至84頁）亦未能顯示挖土機與B點、C點
    、D點及現場遭斷根或打包完成七里香之相對位置，此外，
    卷內未見任何於查獲當時繪製，足以說明挖土機與現場遭斷
    根或打包完成之七里香或其他明顯地標間相對位置、距離之
    現場圖，復無證人子○○所指證挖土機先後停放位置之衛星
    定位座標，則所謂「挖土機原位在C點、D點之間，現場並遺
    留6棵已遭斷根或打包完成之七里香，後挖土機移至B點、C
    點之間」乙節，實係建構在證人子○○之個人記憶上，在別
    無其他確切證據可以佐證證人子○○當時對自身及相關物體
    所在位置認知清晰、事後記憶均無錯誤，甚至證人子○○曾
    於97年3月21日偵查中證述「21日查獲的時候，怪手是在圖
    中『淺藍色與深藍色道路之間』，當天我還在深藍色的道路
    旁也就是667地號有發現6棵七里香」等語（見偵查卷第12 3
    頁），所指挖土機停放位置應為C點一帶或C點、D點、E點間
    之茂密樹林，與其於97年6月6日偵查中所證「第一個時間點
    在圖中『深藍色C、D的中間』」等語（見偵查卷第139頁）
    已有不符，足徵其認知及記憶亦不盡精準之情況下，自難遽
    予採信。而證人子○○所稱於查獲第一時間從挖土機旁逃逸
    之人，既無操作挖土機之行為，且因與證人子○○相隔一段
    距離、未能看清面容（見原審卷第114頁），證人子○○當
    時又未檢查挖土機引擎有無餘溫、是否剛結束作業（見原審
    卷第113頁），是亦無積極證據證明該人確為被告己○○、
    附近已斷根之七里香係該挖土機於查獲前不久所挖取，遑論
    據以推斷被告己○○有操作挖土機在系爭林地挖取其他七里
    香之行為。綜上所述，由公訴人提出之積極證據，尚不足以
    認定被告己○○所駕駛挖土機於查獲之初係停放在偵查卷第
    63頁位置圖所示C點至D點之間，或曾在系爭林地挖取子○○
    所見6棵已遭斷根或打包完成之七里香此等不利於被告己○○之事實，是此部分自應為有利於被告己○○之認定，即被
    告己○○未曾將挖土機開往C點至D點之間挖取七里香。
  (三)又查本件相關偵查卷內並無目擊證人證述、現場實況錄影、
    通訊監察譯文等任何足以直接證明被告己○○、辛○○與曾
    在系爭林地盜挖七里香之人為共犯之證據。公訴人雖以：系
    爭林地所查獲遭挖取之七里香之數量達19棵，其中6棵在21
    日中午就發現，以如此之挖取數量、規模，佐以證人子○○
    發現C點至D點間其他聯外小路有很多樹，容易折損七里香，
    不適合載運七里香進出，在系爭林地上挖取之七里香仍須經
    由被告己○○等人工作之A、B、C點間道路外運之事實，被
    告己○○、辛○○就在旁工作，不可能一無所悉等語，推定
    被告己○○、辛○○與其他在系爭林地盜挖七里香之人有犯
    意聯絡及行為分擔云云。惟查，被告己○○、辛○○在系爭
    林地附近工作當（21）日，證人子○○進入系爭林地時，僅
    發現有6棵七里香遭人盜挖，既無積極證據顯示系爭林地內
    其他位置亦有大肆盜挖七里香之情形，自難謂當日系爭林地
    內盜挖七里香之數量、規模，已達必使在附近工作之人知悉
    之程度；而證人子○○於翌（22）日下午進入系爭林地，在
    E 、F點之間發現正在盜挖七里香之不詳姓名年籍男子3人，
    並扣得該3人逃逸後所遺留鋤頭、圓鍬、拔釘器等工具時，
    被告己○○、辛○○均早已不在現場，亦無確切證據足認該
    3人自前一日起即在該處盜挖七里香，或前述工具為被告己○○、辛○○所提供或曾使用，或其等與被告己○○、辛○○間有何聯繫，豈能遽論被告己○○、辛○○為其等之共犯
    ？再者，證人癸○○已於原審理中明確證稱：從系爭林地連
    接到偵查卷第63頁位置圖所示產業道路，不一定要經過C、B
    、A點，有其他的路可以讓工程用的1.75噸小貨車通行，也
    可以載運七里香這麼大的樹下山，只是會經過別人的地方，
    山上的路，路況都差不多等語（見原審卷第152至153、157
    至159頁）。以證人癸○○本業為庭園景觀工程，經常在山
    區採伐、搬運林木，且於向陳松購買658-3、658-4地號土地
    上七里香時及委託被告己○○進行復舊工程時，均曾沿著A
    、B、C點進入山區查看，並在該處山區工作多日（見偵查卷
    第124頁；原審卷第145至147、156、158頁）之背景及經驗
    ，其描述系爭林地週邊狀況之證詞，理當較僅於查獲本件後
    前往、對現場地形不甚熟悉之證人子○○所為證詞更為可信
    。準此，證人子○○所發現不詳姓名年籍男子在系爭林地內
    盜挖之七里香，仍有可能經由其他路徑，而非被告己○○等
    人工作之A、B、C點間道路外運。況公訴人所稱遭人盜挖之
    19棵七里香，其中12棵係「已打包預備運出」、3棵係「斷
    根遭翻起」、4棵係「斷根未翻起」，有新竹林區管理處大
    湖工作站遺留木數量明細表可參（見偵查卷第61頁），可見
    全部尚未外運，既然根本未曾外運，則不論該批七里香須經
    由A、B、C點間道路抑或其他路徑外運，皆無從推定被告己○○、辛○○已經知悉系爭林地內有人盜挖七里香之事實。
    從而，公訴人依據現場先後查獲有人挖取七里香之情節及證
    人子○○之說法，指稱被告己○○、辛○○必然知悉系爭林
    地內盜挖七里香之情事，而與其他不詳姓名年籍之人有犯意
    聯絡、行為分擔乙節，並非可採，是亦不能排除被告己○○
    、辛○○在系爭林地附近工作，但不知他人在系爭林地內盜
    挖七里香，與其等並無共犯關係之可能性。
  (四)至公訴人於原審論告時雖又以：被告己○○稱當天在現場用
    挖土機吊七里香給被告辛○○載運，但證人子○○上山時沒
    有碰到被告己○○，卻看到一人從挖土機旁跑掉，之後被告
    己○○是從其他地方出來，被告辛○○被查獲時謊稱去挖竹
    筍，不敢承認是受僱於被告己○○，足見心虛在先等理由，
    而認被告己○○、辛○○之說詞均不可信。惟查，按照證人
    壬○○、被告辛○○分別於偵查、原審中所為證述，被告己○○確係於子○○、吳國源兩名員警到場後不久，從「山裡
    頭」沿著「山溝」即B點至A點間道路走來，抵達A點所在之
    產業道路上（見偵查卷第152頁；原審卷第130至131、140至
    141頁），此與證人子○○於原審審理時所述被告己○○自
    己從外面的產業道路開車過來乙節（見原審卷第109至110頁
    ）顯不相符，參酌證人子○○同時陳述忘記被告己○○是否
    剛好開車過來，對被告己○○駕駛何種車輛沒有印象，且被
    告己○○出現後就拿縣政府公文向伊解釋等情（見原審卷第
    117、121頁），再觀諸偵查卷第63頁現場圖所示B、C點間存
    有2條約略平行之道路，則該段事實經過容有可能為：被告
    己○○經由C、B、A點間道路下山時，與徒步上山之證人子
    ○○在B、C點間錯過，下山後其先至停放在A點旁轉彎處之
    小客車內取出相關文件，迨證人子○○下山返抵A點時，被
    告己○○正好沿產業道路走回A點，證人子○○因而產生被
    告己○○係駕車來到A點之認知，卻又對其駕駛車輛之情狀
    及車種毫無印象。若然，被告己○○所持辯解，即非不能採
    信。至於被告辛○○於第一次警詢時否認受己○○指示駕駛
    拼裝車搬運七里香之客觀事實，雖與其嗣後供述及相關證人
    之證詞相左，堪認為虛偽，然被告辛○○之學歷僅為國中畢
    業，且無任何刑事前科紀錄（有臺灣高等法院被告前案紀錄
    表足稽），以其有限之智識程度及刑事司法程序經驗，本難
    期待對其行為是否構成犯罪及為警查獲、製作筆錄後可能面
    臨之處境有充分認識，其於案發之初，因不瞭解事件之嚴重
    性、擔憂據實陳述是否會招致不利後果，先對所為一概予以
    否認，誠屬合乎常情而可以理解之自我保護動作，一般人遭
    遇類似狀況時，皆有可能如此因應，自不能據此全盤否定被
    告辛○○往後所為供述、辯解之真實性。況且，前揭公訴人
    所稱情節，至多僅能作為被告己○○、辛○○辯解不能採納
    之依據，而事實審法院對於證據之取捨，依法雖有自由判斷
    之權，然積極證據不足證明犯罪事實時，被告之抗辯或反證
    縱屬虛偽，仍不能以此資為積極證據應予採信之理由（最高
    法院30年上字第482號判例參照），是並不能據此引為相關
    積極證據應予採信之理由；而綜觀被告己○○、辛○○於偵
    查、原審及本院審理中之全部陳述，從未敘及其等有任何涉
    及擅自挖取七里香之情事，更遑論有何積極陳述可憑以認定
    被告己○○、辛○○下手挖取系爭林地內七里香之時間、過
    程、共犯或分工等犯罪情節，自不能以被告己○○或辛○○
    之辯解不能採信，作為認定其等有罪之積極證據。故而，公
    訴人前開主張，仍不足據為對被告己○○、辛○○不利事實
    之認定。
  (五)另證人癸○○於原審審理時已到庭結證稱：「從系爭林地連
    接到偵查卷第63頁位置圖所示產業道路，不一定要經過C、B
    、A點，有其他的路可以讓工程用的1.75噸小貨車通行，也
    可以載運七里香這麼大的樹下山，只是會經過別人的地方，
    山上的路，路況都差不多，我本身幾乎天天在搬運這些東西
    ，所以知道路況」等語，已如前述，是此部分事實已臻明確
    ，況案發至今業已經過1年有餘，現場或已改變，核無再履
    勘現場之必要，附此說明。
  (六)綜上所述，本件公訴人所提出之各項積極證據及所舉出之證
    明方法，並不能完全排除被告己○○、辛○○僅係在系爭林
    地附近進行復舊工程、吊運癸○○所有之6棵七里香，對於
    系爭林地內有其他不詳姓名年籍男子盜挖七里香之事實不知
    情之可能性，即可以合理懷疑被告己○○、辛○○並未參與
    在系爭林地擅自採伐七里香之行為，自不足以說服本院形成
    確信被告己○○、辛○○有罪之心證。此外，復查無其他確
    切證據足以證明被告己○○、辛○○等2人確有違反山坡地
    保育利用條例第9條第2款、第34條第1項等犯行，是被告己○○、辛○○等2人之犯罪並不能證明。
六、原審調查後認被告己○○、辛○○等2人之犯罪並不能證明
    而為無罪之判決，核無違誤。檢察官上訴意旨仍執前詞指摘
    原判決不當，並無理由，應予駁回。
七、據上論結，應依刑事訴訟法第368條，判決如主文。
本案經檢察官戊○○到庭執行職務。
中    華    民    國     98    年    8    月    18    日
            刑事第八庭  審判長法  官  羅  得  村
                              法  官  張  靜  琪
                              法  官  劉  榮  服
以上正本證明與原本無異。
除檢察官得上訴外，餘不得上訴。
如不服本判決應於收受送達後十日內向本院提出上訴書狀，其未
敘述上訴理由者，並得於提起上訴後十日內向本院補提理由書（
均須按他造當事人之人數附繕本）「切勿逕送上級法院」。
                              書記官  江  玉  萍
中    華    民    國     98    年    8    月    18    日


司法院資訊處製作；財團法人民間司法改革基金會備份。
